臺灣臺北地方法院民事裁定
111年度聲字第574號
聲  請  人
即  原  告  李宏寓  
            郇松齡  
共同代理人  林明忠律師
相  對  人
即  被  告  楊正評（即馮揚昌即皇宮浴室之遺產管理人）


上列聲請人因本院111年度訴字第2731號返還合夥出資款等事件
，聲請交付法庭錄音光碟，本院裁定如下：
    主  文
一、准予交付聲請人本院111年度訴字第2731號返還合夥出資款
    等事件之民國111年10月13日言詞辯論期日之法庭錄音光碟
    。
二、聲請人就第一項所示法庭錄音光碟內容，不得散布、公開播
    送，或為非正當目的使用。
    理  由
一、按當事人及依法得聲請閱覽卷宗之人，因主張或維護其法律
    上利益，得於開庭翌日起至裁判確定後6個月內，繳納費用
    聲請法院許可交付法庭錄音或錄影內容，法院組織法第90條
    之1第1項前段定有明文。又當事人及依法得聲請閱覽卷宗之
    人，因主張或維護其法律上利益，聲請交付法庭錄音或錄影
    內容時，應敘明理由，由法院為許可與否之裁定；法院受理
    前項聲請，如認符合聲請人要件，並在聲請期間內提出，且
    就所主張或維護法律上之利益已敘明者，除法令另有排除規
    定外，應予許可；第1項聲請經法院裁定許可者，每張光碟
    應繳納費用新臺幣50元；持有法庭錄音、錄影內容之人，就
    取得之錄音、錄影內容，不得散布、公開播送，或為非正當
    目的使用，亦為法庭錄音錄影及其利用保存辦法第8條、法
    院組織法第90條之4第1項所明定。
二、聲請意旨略以：證人詹清發於民國111年10月13日言詞辯論
    期日陳述伊不願作證之理由時，曾提及伊要要求聲請人李宏
    寓及第三人郭禮勇去土城看守所看伊後，伊才願意作證，並
    於陳述上開理由時曾提到「股東」二字，惟未經記載於當日
    筆錄，因相對人否認郭禮勇為皇宮浴室之隱名股東，且法院
    因聲請人未證明郭禮勇為皇宮浴室隱名股東，而未准許傳喚
    郭禮勇為證人，則證人詹清發前揭提及「股東」之陳述，涉
    及郭禮勇確實可能為皇宮浴室股東，換言之，前揭未記載於
    筆錄之「股東」內容，對於郭禮勇是否可為本件證人之判斷
    有重大影響，與聲請人起訴主張（即聲請人與相對人間有無
    隱名合夥之事實）的舉證方法密切相關，影響聲請人法律上
    權益甚鉅，爰聲請交付本院111年度訴字第2731號返還合夥
    出資款等事件於111年10月13日言詞辯論期日之法庭錄音。
三、經查，聲請人為本院111年度訴字第2731號返還合夥出資款
    等事件之原告，為依法得聲請閱覽卷宗之人，其等在得聲請
    期間內提出本件聲請，復已敘明聲請交付法庭錄音以維護其
    等法律上利益之理由，與上開規定核無不合，爰准予聲請人
    於繳納費用後，發給本院111年度訴字第2731號返還合夥出
    資款等事件111年10月13日之法庭錄音光碟。又聲請人依法
    就其所取得之法庭數位錄音光碟內容，不得散布、公開播送
    ，或為非正當目的使用，併特予裁示，以促其注意遵守。
四、據上論結，本件聲請為有理由，爰裁定如主文。　　　　
中　　華　　民　　國　　111 　年　　11　　月　　3 　　日
                  民事第四庭    法　官　蕭涵勻
以上正本係照原本作成。
如不服本裁定應於送達後10日內向本院提出抗告狀，並繳納抗告
費新臺幣1,000元。
中　　華　　民　　國　　111 　年　　11　　月　　3 　　日
                                書記官  林立原